臺灣士林地方法院刑事判決
111年度交簡上字第3號
上  訴  人  臺灣士林地方檢察署檢察官  
被      告  周錦昱




上列上訴人因被告過失傷害案件，不服本院中華民國110年10月4
日110年度審交簡字第249號第一審刑事簡易判決（起訴案號：臺
灣士林地方檢察署110年度偵字第10071號），提起上訴，本院管
轄之第二審合議庭判決如下：  
    主  文
上訴駁回。    
周錦昱緩刑貳年。
    理  由
一、本案經本院合議庭審理結果，認第一審以被告周錦昱所為係
    犯刑法第284條前段之過失傷害罪，判處拘役40日，如易科
    罰金，以新臺幣1,000元折算1日，其認事用法及量刑均無違
    誤，應予維持，除補充「被告於本院審理中之自白（見本院
    卷第112、143、146頁）」資為證據外，其餘事實、證據及
    理由，均引用如附件第一審判決書之記載。
二、上訴駁回之理由    
（一）檢察官依告訴人許競元之請求提起上訴意旨略以：被告雖
      坦承犯行，然告訴人所受傷勢非輕，被告迄今尚未賠償告
      訴人所受損害，原審法院量刑過輕，未能使被告罰當其罪
      ，悖於罪刑相當原則云云。
（二）按刑事審判旨在實現刑罰權之分配正義，故法院對於有罪
      被告之科刑，應符合罰刑相當之原則，使輕重得宜，罰當
      其罪，此所以刑法第57條明定科刑時，應審酌一切情狀，
      尤應注意該條所列10款事項，以為科刑輕重之標準，並賦
      予法院以裁量權，以求個案裁判之妥當性。又刑之量定，
      固為實體法上賦予法院得為自由裁量之事項，但此項職權
      之行使，仍應受比例原則、平等原則、罪刑相當原則之支
      配，審酌刑法第57條所列各款應行注意事項及一切情狀為
      之，使輕重得宜，罰當其罪。經查，原審認被告罪證明確
      ，量刑時依刑法第62條前段之自首規定減輕其刑，並審酌
      被告違規駕駛，肇致告訴人受有如附件第一審判決書所載
      傷害，惟念及被告於犯後坦承犯行，且其雖有意與告訴人
      商談和解事宜，然因雙方就和解金額認知差距過大而未能
      達成和解，兼衡酌告訴人所受傷勢程度、被告之品性素行
      、生活狀況（已婚，育有一子，從事資訊規劃工作）、教
      育程度為碩士畢業、犯罪所生損害等一切情狀，量處拘役
      40日，並諭知易科罰金之折算標準。經核原判決此部分認
      事用法均無違誤，其量刑時係基於行為人之責任基礎，斟
      酌刑法第57條所列情狀，而為刑之量定，既未逾越法定刑
      之範圍，並與被告罪責程度相稱，尚無裁量逾越或濫用之
      違法情事；而檢察官上訴意旨所述量刑審酌事項，業經原
      審於論罪科刑時詳予審酌敘明理由如上，檢察官上訴意旨
      徒以量刑過輕指摘原判決不當，為無理由，應予駁回。
（三）再被告未曾因故意犯罪受有期徒刑以上刑之宣告乙節，此
      有臺灣高等法院被告前案紀錄表存卷可考，其於犯後業已
      坦承犯行，知所悔悟，並與告訴人達成和解，遵期賠償告
      訴人所受損害，此有本院111年3月10日和解筆錄、111年3
      月17日陳報狀等件存卷可考（見本院卷第129至131頁），
      而告訴人於本院準備程序中亦表明倘若被告遵期履行和解
      條件，願意給予被告自新之機會等情（見本院卷第128頁
      ），是被告有意且盡力彌補告訴人所受損失，經此偵審程
      序及科刑判決後，當能知所警惕而無再犯之虞，本院認上
      開宣告之刑以暫不執行為適當，爰依刑法第74條第1項第1
      款之規定宣告緩刑2年。
據上論斷，應依刑事訴訟法第455條之1第1項、第3項、第368條
、第373條，刑法第74條第1項第1款，判決如主文。
本案經檢察官張志明提起公訴，檢察官江玟萱提起上訴，檢察官
馬凱蕙到庭執行職務。
中　　華　　民　　國　　111 　年　　4 　　月　　21　　日
                  刑事第四庭審判長  法　官  楊秀枝

                                    法　官  謝當颺

                                    法　官  彭凱璐
以上正本證明與原本無異。
本判決不得上訴。
                                    書記官  羅淳柔
中　　華　　民　　國　　111 　年　　4 　　月　　21　　日